【裁判字號】    97,監,395
【裁判日期】    971128
【裁判案由】    選定禁治產人監護人
【裁判全文】
臺灣板橋地方法院民事裁定               97年度監字第395號
聲  請  人  丙○○
上列聲請人聲請選定禁治產人甲○○之監護人事件，本院裁定如
下：
    主    文
選定丙○○（男、民國○○○年○月○○日生、國民身分證統一
編號：Ｚ000000000號）為禁治產人甲○○（女、民國
○○○年○月○日生、國民身分證統一編號：Ｚ0000000
00號）之監護人。
程序費用由聲請人負擔。
    理    由
一、本件聲請意旨略以：
（一）聲請人丙○○為甲○○之子，前曾與其胞妹乙○○共同具
      狀向本院聲請宣告甲○○為禁治產人，業經本院以97年度
      禁字第328 號裁定宣告甲○○為禁治產人，而甲○○因遭
      爆炸性燙傷，目前仍於臺大醫院治療中，治療過程需要龐
      大醫療費用，而該筆費用須由甲○○存款支出，因甲○○
      之證件、信用卡、金融卡等相關資料恐於事故發生時滅失
      ，該等事情亟待處理，參以甲○○之親屬僅餘聲請人及其
      胞妹乙○○二人，且甲○○之照護費用每月新台幣一萬五
      千元現係由聲請人丙○○支出，是應由甲○○之長子即聲
      請人擔任禁治產人甲○○之監護人，以便照顧禁治產人甲○○及代為處理相關手續。
（二）因禁治產人甲○○除子女即聲請人丙○○、乙○○之外，
      無其他親屬，是禁治產人甲○○並無民法第1111條第1 項
      所規定之法定監護人，且親屬會議會員不足法定人數，致
      無從依民法第1111條所定聲請由法院徵求親屬會議之意見
      選定禁治產人甲○○之監護人，為此依民法第1132條第2
      項之規定，就該依法應經法院徵求親屬會議之意見選定監
      護人之事項，聲請法院處理，選定聲請人為禁治產人甲○○之監護人等語。
二、按禁治產人之監護人，依下列順序定之：(一)、配偶。(二)、父
    母。(三)、與禁治產人同居之祖父母。(四)、家長。(五)、後死之
    父或母以遺囑指定之人。不能依前項規定定其監護人時，由
    法院徵求親屬會議之意見選定之，民法第1111條定有明文。
    依上開規定，於禁治產人無法定順序之監護人時，得由法院
    依聲請就適當之人選定為監護人。惟親屬會議不能召開或召
    開有困難時，依法應經親屬會議之事項，由有召集權人聲請
    法院處理之，民法第1132條第2 項另定有明文。
三、經查：
（一）聲請人主張其為甲○○之子，前曾與其胞妹乙○○共同具
      狀向本院聲請宣告甲○○為禁治產人，業經本院以97年度
      禁字第328 號裁定宣告甲○○為禁治產人等情，業據聲請
      人提出戶籍謄本為證，並經本院依職權調閱該禁治產事件
      卷宗查明無訛，自應認為真實。
（二）聲請人主張禁治產人除子女即聲請人丙○○、乙○○之外
      ，無其他親屬，是禁治產人甲○○並無民法第1111條第1
      項所規定之法定監護人，且親屬會議會員不足法定人數，
      致無從依民法第1111條所定聲請由法院徵求親屬會議之意
      見選定禁治產人甲○○之監護人等情，業據聲請人提出戶
      籍謄本為證，並經證人即禁治產人之女兒乙○○於本院審
      理時證述屬實，自堪信為真實。
（三）聲請人主張甲○○因遭爆炸性燙傷，目前仍於臺大醫院治
      療中，治療過程需要龐大醫療費用，而該筆費用須由甲○○存款支出，因甲○○之證件、信用卡、金融卡等相關資
      料恐於事故發生時滅失，該等事情亟待處理，而甲○○之
      照護費用每月新台幣一萬五千元現係由聲請人丙○○支出
      之事實，亦經證人即禁治產人之女兒乙○○於本院審理時
      證述屬實等語（參見本院同上非訟事件筆錄），且聲請人
      前與其胞妹乙○○共同具狀向本院聲請宣告甲○○為禁治
      產人後，復至本院應訊接受調查，並繳交禁治產鑑定費用
      ，此亦經本院依職權調取該禁治產事件卷宗查閱屬實，足
      認聲請人主張之事實，堪信為真實。
四、按禁治產人之監護人為受監護人之利益，應按受監護人之財
    產狀況，護養療治其身體，民法第1112條定有明文。本件聲
    請人既為禁治產人甲○○之子，並有意願擔任禁治產人甲○○之監護人，禁治產人之女兒乙○○亦到院表示同意由聲請
    人擔任相對人之監護人（參見本院同上非訟事件筆錄），且
    據聲請人所述其現於資訊公司擔任工程師，每月收入三萬七
    千元等情以觀，堪認聲請人有相當之經濟能力，而禁治產人
    甲○○之親屬僅餘二名子女，平日均由聲請人負責照顧事宜
    ，並由聲請人支付禁治產人甲○○之醫療養護費用，本院審
    酌此等情狀，認聲請人應有監護禁治產人甲○○之能力，並
    適於任之，由聲請人任監護人，符合禁治產人甲○○之最佳
    利益。從而，聲請人聲請本院選定聲請人本人為禁治產人甲○○之監護人，洵屬正當，應予准許。
五、依非訟事件法第21條第1 項前段，裁定如主文。
中    華    民    國    97    年    11    月    28    日
                  家事法庭  法  官  郭光興
以上正本係照原本作成。
如對本裁定抗告須於裁定送達後10日內向本院提出抗告狀，並應
繳納抗告費新臺幣1,000元。
中    華    民    國    97    年    12    月    1     日
                            書記官  簡維萍


司法院資訊處製作；財團法人民間司法改革基金會備份。
